臺灣新北地方法院民事裁定
                                   111年度監宣字第516號
聲  請  人  陳綉娟    

            李拱勲    

相  對  人  李吟慶    

上列聲請人聲請處分受監護人之不動產事件，本院裁定如下：
    主  文
一、准聲請人陳綉娟、李拱勲代為處分受監護宣告之人李吟慶所
    有如附表所示之不動產。
二、聲請程序費用由受監護宣告之人李吟慶負擔。
    理  由
一、聲請意旨略以：相對人李吟慶為聲請人陳綉娟、李拱勲之子
    ，前經本院於民國105年4月20日，以105年度監宣字第111號
    裁定為受監護宣告之人，並選定聲請人陳綉娟、李拱勲為共
    同監護人，及指定關係人李怡蓁為會同開具財產清冊之人；
    復聲請人陳綉娟、李拱勲會同開具財產清冊之人開具受監護
    宣告人之財產清冊，經本院以105年度監宣字第415號准予備
    查在案。茲相對人名下如附表所示之不動產，原為聲請人陳
    綉娟、李拱勲與相對人共同居住，因相對人病況不佳而搬離
    ，該處已多年無人居住，且相對人長期需人照顧，照護費用
    甚鉅，聲請人均已退休，無工作收入，故擬處分相對人名下
    不動產，並以售得款項，用於支付相對人後續生活及醫療照
    護費用。爰依民法第1113條準用第1101條第1項、第2項之規
    定，聲請准許聲請人陳綉娟、李拱勲代為處分相對人所有如
    附表所示之不動產等語。
二、本院之判斷
（一）法律依據
      按「監護人對於受監護人之財產，非為受監護人之利益，
      不得使用、代為或同意處分。」、「監護人為下列行為，
      非經法院許可，不生效力：一、代理受監護人購置或處分
      不動產。」，民法第1101條第1項、第2項第1款分別定有
      明文，此於成年人之監護準用之，民法第1113條亦有所載
      。是監護人欲代為處分受監護宣告人之財產，須基於受監
      護宣告人之利益，並應經法院許可，始得為之。此時，是
      否予以許可代為處分，自應以監護人於執行有關受監護人
      之生活、護養療治時是否確有處分該不動產之必要、代為
      處分該不動產之結果是否對於受監護人有最大利益等為審
      酌之依據。
（二）經查：
   1、基本關係之認定
　　　聲請人陳綉娟、李拱勲為相對人之母、父，相對人前經本
      院於105年4月20日，以105年度監宣字第111號裁定，宣告
      為受監護宣告之人，並選定聲請人陳綉娟、李拱勲為共同
      監護人，及指定關係人李怡蓁為會同開具財產清冊之人；
      復聲請人陳綉娟、李拱勲會同開具財產清冊之人開具受監
      護宣告人之財產清冊，經本院以105年度監宣字第415號准
      予備查在案等情，業據聲請人陳綉娟、李拱勲提出相關戶
      籍謄本等件為證，並經本院依職權調取105年度監宣字第1
      11號、105年度監宣字第415號等卷宗核閱屬實，堪信為真
      。
   2、相對人生活無法自理，長期需人全天候照顧等情，亦經本
      院調取該等卷宗核閱無訛，足認相對人現已無法自理生活
      ，確有支出照護費用之需求；而該等照護費用係每月支出
      ，且已經年累月長期支應等情，亦據聲請人陳綉娟、李拱
      勲提出相對人就醫之醫院收據、健保費及國民年金繳款單
      據等件在卷可稽，堪認因相對人之相關照護費用及生活費
      用等支出，所費不貲。另相對人名下如附表所示之不動產
      ，原為聲請人陳綉娟、李拱勲與相對人共同居住，因相對
      人病況不佳而搬離，該處已多年無人居住，而相對人之最
      近家屬均已同意出售等情，亦據聲請人陳綉娟、李拱勲提
      出土地登記第一類謄本、建物登記第一類謄本、家庭會議
      紀錄、專任委託銷售契約書等件為證。
   3、本院審酌聲請人陳綉娟、李拱勲聲請代為處分如附表所示
      之不動產，其已多年無人居住，而相對人之最近家屬均同
      意出售，現委託仲介出售，基於相對人日常生活所需之必
      要性及發揮相對人所有不動產之最佳經濟效用，認聲請人
      陳綉娟、李拱勲代為處分如附表所示之不動產，應為符合
      相對人利益之行為。從而，聲請人陳綉娟、李拱勲聲請本
      院許可其代理處分相對人所有如附表所示之不動產，為有
      理由，應予准許。
（三）監護人之注意義務及相關責任
　　　按「監護人應以善良管理人之注意，執行監護職務。」、
      「法院於必要時，得命監護人提出監護事務之報告、財產
      清冊或結算書，檢查監護事務或受監護宣告之人之財產狀
      況。」、「監護人於執行監護職務時，因故意或過失，致
      生損害於受監護宣告之人者，應負賠償之責。」，民法第
      1100條、第1103條第2項、第1109條第1項分別定有明文，
      此於成年人之監護準用之，民法第1113條亦有所載。本件
      聲請人即共同監護人陳綉娟、李拱勲應將相對人所有如附
      表所示之不動產處分所得款項，妥適使用於照顧相對人及
      支付其相關生活費用上，不得挪為他用，併予敘明。
三、依家事事件法第164條第2項，裁定如主文。
中　　華　　民　　國　　111 　年　　6 　　月　　27　　日
      　　       家事法庭       法  官　李政達
以上正本係照原本作成。
如不服本裁定，應於送達後10日內向本院提出抗告狀，並應繳納
抗告費新臺幣1,000元整。
中　　華　　民　　國　　111 　年　　6 　　月　　27　　日
　　                            書記官　劉春美
附表（相對人所有之不動產）：
編號 不動產（土地地號/建物建號） 權利範圍 1 桃園市○○區○○段000000000地號之土地 100000分之6150 2 桃園市○○區○○段0000000000號之建物 （建物門牌：桃園市○○區○○路○段000巷00弄00號） 1分之1